# 永续债分类为权益工具

提问人：llijingliang 时间：2019-08-06 16:58:27
请教老师：
如果永续债每年需要支付固定利息，同时合同明确规定无到期日，且持有方任何情况下无权要求赎回。这种情况下，永续债是否满足分类为权益工具的条件？如果满足分类为权益的条件，那么每年支付固定利息的义务，难道不是交付现金的义务吗，不是应当分类为金融负债吗？

回答人：chenyiwei
该永续债没有常见的 “递延支付利息条款”，虽然不要求还本，但存续期间存在无条件支付现金的义务，且不能通过自身行为自主地避免该项义务的发生，故仍属于金融负债。
每年支付固定金额的永续现金流构成永续年金，永续年金现值等于每年的现金流除以折现率，即等于本金，所以本案例中的该项永续债不含任何权益成分。